Inventaris van de scheepssoldijrollen betreffende schepen en hun bemanningen van de Marine over de periode 1795-1813
Nationaal Archief, Den Haag
- Scheepssoldijrollen, A.
  - Vigilantie - gezagvoerder: G. Geurs., 1806; 343
  - Surveillance - gezagvoerder: G. v. Vreeland., 1806; 344
  - Speculation - gezagvoerder: O.E. Ohman., 1806; 345
  - Revolutie - gezagvoerder: E.F. Melms., 1806; 346
  - Pluto - gezagvoerder: T. Bakker., 1806; 347
  - Noodweer - gezagvoerder: G.J. Weesel., 1806; 348
  - Manly - gezagvoerder: C. Ossewaarde., 1806; 349
  - Gedetacheerden van de Marine naar de Landarmee., 1806; 350
  - Aurora, later Vriesland - gezagvoerder: H.W. Landsheer., 1806; 351
  - Depot te Batavia - gezagvoerder: P. Hartsinck., 1806; 352
  - Euridice - gezagvoerder: S. Carpentier., 1806; 353
  - Hoop - gezagvoerder: J. Meyer., 1806; 354
  - Brutus, later Brabant - gezagvoerder: A. Kikkert., 1806; 355
  - Mandarijn - gezagvoerder: W. Cowell., 1807; 356
  - Ferreter - gezagvoerder: G.A. Pool., 1807; 357
  - Chattam - gezagvoerder: A.A. Francke., 1807; 358
  - Brabant - gezagvoerder: A. Kikkert., 1807; 359
  - Vlieg - gezagvoerder: W. Kreekel., 1807; 360
  - Euridice - gezagvoerder: S. Carpentier., 1808; 361
  - Circe - gezagvoerder: W. Wouters., 1808; 362
  - Venus - gezagvoerder: A.U. Grevestein., 1808; 363
  - Friesland - gezagvoerder: A.W. de Man., 1808; 364; 2 delen
  - R'damsche Handel - gezagvoerder: H.H. Siccama., 1808; 365
  - Commercie van Rotterdam, later Hersteller en Kroonprins - gezagvoerder: J.D. Musquetier., 1808; 366
  - Manly - gezagvoerder: J.W.C. (H)eyneman., 1808; 367
  - Ajax - gezagvoerder: J.M. Polders., 1808; 368; 2 delen
  - Kadetteninstituut Fijenoort - gezagvoerder: J.L. Bosch., 1808; 369
  - Brabant - gezagvoerder: J.J. Melvill v. Carnbee., 1808; 370
  - Havik - gezagvoerder: H.M. Dibbetz., 1808; 371
  - Iris - gezagvoerder: W.A. v.d. Hart., 1808; 372; 2 delen
  - Hyena - gezagvoerder: O. Wiggers., 1808; 373
  - Koninklijke Hollander - gezagvoerder: C.J. Wolterbeek., 1808; 374
  - Chattam - gezagvoerder: J.W. Krafft., 1808; 375
  - Ferreter - gezagvoerder: F. Coertse., 1808; 376
  - Koninklijke Hollander - gezagvoerder: C.J. Wolterbeek en H.A. Ruysch., 1808; 377
  - Koninklijke Hollander - gezagvoerder: H.A. Ruysch., 1809; 378
  - Koninklijke Hollander - gezagvoerder: H.A. Ruysch., 1809; 379
  - Koninklijke Hollander - gezagvoerder: H.A. Ruysch., 1809; 755
  - Escadrille voor Amsterdam, Waddenzee, Zuiderzee en Pampus - gezagvoerder: A. Kikkert., 1808; 380
  - Escadrille voor Amsterdam, Waddenzee, Zuiderzee en Pampus - gezagvoerder: A. Kikkert., 1808; 381
  - Commercie van Rotterdam, later Hersteller en Kroonprins - gezagvoerder: J.D. Musquetier., 1808; 382
  - Escadrille lichte vaartuigen te Texel - gezagvoerder: H. Hofmeyer., 1808; 383
  - Maze en Zeeland - gezagvoerder: P.F. Gerbrants., 1808; 384
  - Claudius Civilis - gezagvoerder: G.A. Pool., 1808; 385
  - Lynx - gezagvoerder: P.J. Ouwens., 1808; 386
  - Brabant - gezagvoerder: J.J. Melvill v. Carnbee., 1808; 387
  - Hagedis en Schrik - gezagvoerder: A.W. de Man., 1808; 388
  - Zeekoe - gezagvoerder: J.B. Lonbar., 1808; 389
  - Admiraal Zoutman - gezagvoerder: G.A de Falck., 1808; 390
  - Hyena - gezagvoerder: O. Wiggers., 1808; 391
  - Flotille in Frankrijk - gezagvoerder: L. Fuchs., 1808; 392
  - Snoek, List en Sphynx - gezagvoerder: J.H. Bolken., 1808; 393
  - Rotterdamsche Handel - gezagvoerder: H.H. Siccama., 1808; 394
  - Havik - gezagvoerder: H.M. Dibbetz., 1808; 395
  - Zeekoe - gezagvoerder: J.B. Lonbar., 1808; 396
  - Admiraal Zoutman - gezagvoerder: G.A. de Falck., 1808; 397
  - Armade op de Zeeuwsche stroomen - gezagvoerder: W.O. Bloys v. Treslong., 1809; 398
  - Armade op de Zeeuwsche stroomen - gezagvoerder: W.O. Bloys v. Treslong., 1809; 399
  - Armade voor Amsterdam - gezagvoerder: G. Verdoren., 1809; 400
  - Armade voor Amsterdam - gezagvoerder: G. Verdoren., 1809; 401
  - Armade voor Amsterdam - gezagvoerder: G. Verdoren., 1809; 402
  - Armade voor Amsterdam - gezagvoerder: G. Verdoren., 1809; 403
  - Armade voor Amsterdam - gezagvoerder: G. Verdoren., 1809; 404; 2 delen
  - Havik - gezagvoerder: J. Steeling., 1809; 405
  - Cadetten Instituut op Feijenoord - gezagvoerder: W.O. Bloys v. Treslong., 1810; 406
  - Claudius Civilis - gezagvoerder: G.A. Pool., 1810; 407
  - Claudius Civilis - gezagvoerder: G.A. Pool., 1810; 408
  - Ajax - gezagvoerder: - J.M. Polders., 1810; 409
  - Ajax - gezagvoerder: - J.M. Polders., 1810; 410; 2 delen
    supplement B
  - Ajax - gezagvoerder: J.M. Polders., 1810; 411
    supplement C
  - Ferreter - gezagvoerder: F. Coertzen., 1810; 412
  - Ferreter - gezagvoerder: F. Coertzen., 1810; 413
    supplement
  - Vriesland - gezagvoerder: A.W. de Man., 1810; 414
  - Kroonprins - gezagvoerder: J.D. Musquetier., 1810; 415
  - Kroonprins - gezagvoerder: J.D. Musquetier., 1810; 416
  - Esquadrille op de Maas - gezagvoerder: H.A. Ruysch., 1810; 417
  - Esquadrille op de Maas - gezagvoerder: H.A. Ruysch., 1810; 418
  - Rotterdamsche handel - gezagvoerder: H.H. Siccama., 1810; 419
  - Lynx - gezagvoerder: B.J. Ouwens., 1810; 420
  - Lynx - gezagvoerder: B.J. Ouwens., 1810; 421
  - Esquadrille op de Waddenzee, Zuiderzee en Vlie - gezagvoerder: J.A. v.d. Straten., 1810; 422
  - Esquadrille op de Waddenzee, Zuiderzee en Vlie - gezagvoerder: J.A. v.d. Straten., 1810; 423
  - Esquadrille op de Waddenzee, Zuiderzee en Vlie - gezagvoerder: J.A. v.d. Straten., 1810; 424
  - Esquadrille op de Waddenzee, Zuiderzee en Vlie - gezagvoerder: J.A. v.d. Straten., 1810; 425
  - Venus - gezagvoerder: J. Cambier., 1810; 426
  - Venus - gezagvoerder: J. Cambier., 1810; 427
  - Esquadrille op de Schelde - gezagvoerder: J. Sels., 1810; 428
  - Esquadrille in Zeeland - gezagvoerder: C.J. Wolterbeek., 1810; 429
  - Esquadrille in Zeeland - gezagvoerder: C.J. Wolterbeek., 1810; 430
  - Admiraal Zoutman - gezagvoerder: J.H. Carrega., 1810; 431
  - Eskader lichte vaartuigen in Texel - gezagvoerder: J.D. Musquetier., 1810; 433
  - Eskader lichte vaartuigen in Texel - gezagvoerder: J.D. Musquetier., 1810; 434
    2 supplementen
  - Iris - gezagvoerder: W.A. v.d. Hart., 1810; 435
  - Iris - gezagvoerder: W.A. v.d. Hart., 1810; 436
  - Iris - gezagvoerder: W.A. v.d. Hart., 1810; 437
  - Hulk voor Rotterdam (kostschip) - gezagvoerder: J. Sloterdijk., 1810; 438
    met supplement
  - Zeekoe (kostschip) - gezagvoerder: J.J. de Jonge, G. Verdoren., 1810; 439
  - Minerva - gezagvoerder: C. Ossewaarde., 1810; 440
  - Escadrille van de Wezer - gezagvoerder: J.V. d'Everdinge v/d Nijpoort., 1810; 441
  - Broederschap - gezagvoerder: J.B. Zegers., Stamboek v. officieren enz.; 1799, 1798-1808; 442
    niet aanwezig in dit bestand
  - Generaal Alfabet Schepelingen., 1798-1801; 443
  - Generaal Alfabet Schepelingen., 1802-1807; 444
  - Generaal Alfabet Schepelingen., 1808; 445
  - Generale Index der Soldijrollen., 1756-1813; 445A; 1 deel
  - Kanonneerboot 141 (schip) - gezagvoerder: J.B.R. le Roi., Kanonneerboot 146 - gezagvoerder: L.V. Denoinette.; Kanonneerboot 186 - gezagvoerder: P.J. Degrossillier.; Kanonneerboot 188 - gezagvoerder: G. Thurot.; Kanonneerboot 191 - gezagvoerder: Drinot.; Kanonneerboot 195 - gezagvoerder: P.L. Godin.; Kanonneerboot 201 - gezagvoerder: J.B. Caron.; Kanonneerboot 275 - gezagvoerder: B. Pinel.; Kanonneerboot 386 - gezagvoerder: C.P. Simon.; Kanonneerboot 389 - gezagvoerder: H.N. Krauts.; Kanonneerboot 455 - gezagvoerder: L. Tauvel.; Pinkschip 166 - gezagvoerder: Constanten.; Pinkschip 198 - gezagvoerder: P.C. Vernier.; Pinkschip 257 - gezagvoerder: J.N. Chevallier.; Pinkschip 278 - gezagvoerder: N. Boucher.; Pinkschip 281 - gezagvoerder: P. Bauquet.; Pinkschip 497 - gezagvoerder: Duhornaij.; 1810; 446
  - Kanonneerboot 98 - gezagvoerder: Bedel du Tertre., Kanonneerboot 117 - gezagvoerder: Constantin.; Kanonneerboot 135 - gezagvoerder: Alix.; Kanonneerboot 296 - gezagvoerder: Fremont.; Kanonneerboot 300 - gezagvoerder: Letellier.; Kanonneerboot 305 - gezagvoerder: Roger.; 1810; 447-451
    - Bestanddeel 1, 447
    - Bestanddeel 2, 448
    - Bestanddeel 3, 449
    - Bestanddeel 4, 450
    - Bestanddeel 5, 451
  - Kanonneerboot 8 - gezagvoerder: Y.F. Faillar., Kanonneerboot 100 - gezagvoerder: J.P.L. Samson.; Kanonneerboot 100 - gezagvoerder: V. Chabot.; Kanonneerboot 328 - gezagvoerder: L. Fauvel.; Kanonneerboot 441 - gezagvoerder: Dauphin.; 1810; 452-455
    - Bestanddeel 1, 452
    - Bestanddeel 2, 453
    - Bestanddeel 3, 454
    - Bestanddeel 4, 455
  - Brakel - gezagvoerder: J.L. Berghuis., Expeditie - gezagvoerder: A.A. Franken.; Kanonneerboot 111 - gezagvoerder: M.L. van der Loeff.; Kanonneerboot 115 - gezagvoerder: J.A. Besier.; Kanonneerboot 117 - gezagvoerder: A. Coeijmans.; Kanonneerboot 118 - gezagvoerder: C.H. Lutkens.; Kanonneerboot 119, nader 113 - gezagvoerder: J.F. Gericke.; Kanonneerboot 121 - gezagvoerder: M. Armand.; Kanonneerboot 122 - gezagvoerder: J.P. van Heerdt.; Kanonneerboot 134 - gezagvoerder: P.J. Bridault.; Kanonneerboot 179 - gezagvoerder: J. Boom.; Kanonneerboot 402 - gezagvoerder: G. du Petit Thouars.; Kanonneerboot 436 - gezagvoerder: A. Toucherand.; Kanonneerboot 438 - gezagvoerder: L.H. Gemain.; Kanonneerboot 445 - gezagvoerder: N. Alix.; Adonis.; Groote Poon.; Bantham.; Noodhulp.; Onrust.; Waterman.; Rijnst, adm. - gezagvoerder: J. van Maaren.; Slaghouwer, adm. - gezagvoerder: N.H. Roseboom.; Evertzen, adm. - gezagvoerder: M. Sai.; Tjerk Hiddes, later de Vries, adm. - gezagvoerder: G. de Val.; Gijzel, adm. - gezagvoerder: J.B. Grevelink.; Liefde, adm. - gezagvoerder: A. de Gelder.; Heemskerk, adm. - gezagvoerder: C. Wijngaard.; Schrijver, adm. - gezagvoerder: D. Fooij.; Vos, adm. - gezagvoerder: I.N. Olijve.; Kever - gezagvoerder: G. Zuidewind.; 1811; 456-466
    deze transportvaartuigen werden gekommandeerd door onderofficieren of bekwame matrozen
    - Bestanddeel 1, 456
    - Bestanddeel 2, 457
    - Bestanddeel 3, 458
    - Bestanddeel 4, 459
    - Bestanddeel 5, 460
    - Bestanddeel 6, 461
    - Bestanddeel 7, 462
    - Bestanddeel 8, 463
    - Bestanddeel 9, 464
    - Bestanddeel 10, 465
    - Bestanddeel 11, 466
  - Koninklijke Hollander - gezagvoerder: J.A. van der Straten., 1811; 467-471
    Bureaurol
    - Bestanddeel 1, 467
    - Bestanddeel 2, 468
    - Bestanddeel 3, 469
    - Bestanddeel 4, 470
    - Bestanddeel 5, 471
  - Koninklijke Hollander - gezagvoerder: J.A. van der Straten., 1811; 472
  - Chattam - gezagvoerder: H.A. Ruijsch., 1811; 473
    Scheepsrol
  - Chattam - gezagvoerder: H.A. Ruijsch., 1811; 474
    Schaftrol
  - Chattam - gezagvoerder: H.A. Ruijsch., 1811; 475
  - Zoutman - gezagvoerder: H.A. Rijsterborgh., 1811; 476
  - Zoutman - gezagvoerder: H.A. Rijsterborgh., 1811; 477
  - Prins - gezagvoerder: J.D. Musquetier., 1811; 478
  - Prins - gezagvoerder: J.D. Musquetier., 1811; 479
  - Doggersbank - gezagvoerder: A.C. Twent., 1811; 480
  - Doggersbank - gezagvoerder: A.C. Twent., 1811; 481
  - Amsterdam - gezagvoerder: A. Holland., Trekvogel.; Atlas.; Lastdrager.; Vlijt.; Vaardige.; Driftige.; Monsterschuit.; Vlieger.; Griet.; Merkuur en andere schepen.; 1811; 482-483
    Deze transportvaartuigen werden gekommd. door onder-officieren of matrozen
    - Bestanddeel 1, 482
    - Bestanddeel 2, 483
  - Braband - gezagvoerder: H.G. Lantsheer., 1811; 484
  - Braband - gezagvoerder: H.G. Lantsheer., 1811; 485
  - Jan de Wit - gezagvoerder: I.M. Polders., 1811; 486
  - Jan de Wit - gezagvoerder: I.M. Polders., 1811; 487
  - Rotterdam - gezagvoerder: H.H. Siccama., 1811; 488
  - Rotterdam - gezagvoerder: H.H. Siccama., 1811; 489
  - Station vaartuig voor Oost-Mahorn - gezagvoerder: G.F. Hinxt., Kanonneerboot 6 - gezagvoerder: H. Tadsen.; Kanonneerboot 8 - gezagvoerder: G.F. Hinxt.; Kanonneerboot 10 - gezagvoerder: J. Bruin.; Kanonneerboot 12 - gezagvoerder: J.C. Hopman.; Kanonneerboot 21 - gezagvoerder: J. Cremer.; Kanonneerboot 22 - gezagvoerder: M.C. Wichel.; Kanonneerboot 41 - gezagvoerder: D. Van der Stel.; 1811; 490-491
    - Bestanddeel 1, 490
    - Bestanddeel 2, 491
  - Kanonneerboot 22 - gezagvoerder: G. Wouters., Kanonneerboot 28 - gezagvoerder: C. Smith.; Kanonneerboot 31 - gezagvoerder: J.H. Schwe.; Kanonneerboot 71 - gezagvoerder: J.P.L. Muuter.; Kanonneerboot 98 - gezagvoerder: A.M.C. Le Francq.; Kanonneerboot 117 - gezagvoerder: J.P. de Champs.; Kanonneerboot 135 - gezagvoerder: R.M. Dudonijt.; Kanonneerboot 300 - gezagvoerder: J.V. de Maij.; Kanonneerboot 305 - gezagvoerder: T. Fremont.; Krul, adm. - gezagvoerder: G.P. Constantin.; 1811; 492-502
    - Bestanddeel 1, 492
    - Bestanddeel 2, 493
    - Bestanddeel 3, 494
    - Bestanddeel 4, 495
    - Bestanddeel 5, 496
    - Bestanddeel 6, 497
    - Bestanddeel 7, 498
    - Bestanddeel 8, 499
    - Bestanddeel 9, 500
    - Bestanddeel 10, 501
    - Bestanddeel 11, 502
  - Irene - gezagvoerder: J.A. Pritsinger., 1811; 503
  - Venus - gezagvoerder: J. Cambier., 1811; 504
  - Venus - gezagvoerder: J. Cambier., 1811; 505
  - Zeekoe - gezagvoerder: J.J. de Jong., 1811; 506
  - Zeekoe - gezagvoerder: J.J. de Jong., 1811; 507-510
    - Bestanddeel 1, 507
    - Bestanddeel 2, 508
    - Bestanddeel 3, 509
    - Bestanddeel 4, 510
  - Kanonneerboot 9 - gezagvoerder: G. van Hoogdalen., Kanonneerboot 24 - gezagvoerder: A. Louvet.; Kanonneerboot 39 - gezagvoerder: B.F. Gourdan.; Kanonneerboot 46 - gezagvoerder: M. Fabre.; Kanonneerboot 61 - gezagvoerder: N. Larrieu.; Kanonneerboot 63 - gezagvoerder: P. Houly.; Kanonneerboot 77 - gezagvoerder: L.F. Roger.; Kanonneerboot 105 - gezagvoerder: R. Landas.; Kanonneerboot 107 - gezagvoerder: I. Steffumans.; Kanonneerboot 108 - gezagvoerder: H. Dugas.; 1811; 511-521
    - Bestanddeel 1, 511
    - Bestanddeel 2, 512
    - Bestanddeel 3, 513
    - Bestanddeel 4, 514
    - Bestanddeel 5, 515
    - Bestanddeel 6, 516
    - Bestanddeel 7, 517
    - Bestanddeel 8, 518
    - Bestanddeel 9, 519
    - Bestanddeel 10, 520
    - Bestanddeel 11, 521
  - Kanonneerboot 65 - gezagvoerder: G. Vue., Kanonneerboot 83 - gezagvoerder: Etienne.; Kanonneerboot 100 - gezagvoerder: J.P. Samson.; Kanonneerboot 105 - gezagvoerder: E.N.E. Hanache.; Kanonneerboot 156 - gezagvoerder: E. Dagij.; Kanonneerboot 207 - gezagvoerder: V. Chabot.; Kanonneerboot 217 - gezagvoerder: P. le Pontois.; Kanonneerboot 219 - gezagvoerder: Midoucet.; Kanonneerboot 241 - gezagvoerder: Bordes.; Kanonneerboot 270 - gezagvoerder: P.P. Basset.; Kanonneerboot 440 - gezagvoerder: F. Marechal.; Kanonneerboot 441 - gezagvoerder: J.B. Aguese.; 1811; 522-536
    - Bestanddeel 1, 522
    - Bestanddeel 2, 523
    - Bestanddeel 3, 524
    - Bestanddeel 4, 525
    - Bestanddeel 5, 526
    - Bestanddeel 6, 527
    - Bestanddeel 7, 528
    - Bestanddeel 8, 529
    - Bestanddeel 9, 530
    - Bestanddeel 10, 531
    - Bestanddeel 11, 532
    - Bestanddeel 12, 533
    - Bestanddeel 13, 534
    - Bestanddeel 14, 535
    - Kanonneerboot 83 - gezagvoerder Etienne, 536
  - Kannoneerboten, Equipagerol, 1811; 756
    Betreft:
    Kanonneerboot 43 - gezagvoerder: J.B.R. Leroi.
    Kanonneerboot 48 - gezagvoerder: A. Mauclerc.
    Kanonneerboot 49 - gezagvoerder: B. Tinel.
    Kanonneerboot 54 - gezagvoerder: P.J.C. de Grossilier.
    Kanonneerboot 56 - gezagvoerder: J. Gobert.
    Kanonneerboot 57 - gezagvoerder: H.N. Krauts.
    Kanonneerboot 73 - gezagvoerder: L. Tauvel.
    Kanonneerboot 75 - gezagvoerder: J.B. Caron.
    Kanonneerboot 76 - gezagvoerder: L.V. de Nouette.
    Kanonneerboot 78 - gezagvoerder: Drinot.
    Kanonneerboot 100 - gezagvoerder: P.L. Godin.
    Kanonneerboot 106 - gezagvoerder: C.P. Simon.
  - Kanonneerboot 110 - gezagvoerder: Gregorie., 1811; 758
  - Kanonneerboot 126 - gezagvoerder: Houssois., 1811; 757
  - Kanonneerboot 283 - gezagvoerder: Dagunet., 1811; 759
  - Kanonneerboot 309 - gezagvoerder: Quessel., 1811; 760
  - Kanonneerboot 316 - gezagvoerder: P. Lesot., 1811; 761
  - Kanonneerboot 317 - gezagvoerder: D. Daquenet., 1811; 762
  - Galetten de Gijsel en de Liefde - gezagvoerder: J.B. Grevelink., 1811; 765
  - Galetten Heemskerk, adviesjachten Vos en Kever - gezagvoerder: K. Wijngaard., 1811; 767
  - Galetten Reijnst en Slaghouwer - gezagvoerder: J. van Maaren., 1811; 768
  - Kanonneerboot 5 en adviesjacht Texel no. 7 - gezagvoerder: H. Barbiers., 1811; 764
  - Kanonneerboot 69 - gezagvoerder: J. Stellemans., 1811; 766
  - Kanonneerboot 121 - gezagvoerder: M. Armand., Kanonneerboot 134 - gezagvoerder: Bridault.; Kanonneerboot 402 - gezagvoerder: Boignet.; Kanonneerboot 436 - gezagvoerder: A. Foucheron.; Kanonneerboot 438 - gezagvoerder: Gamain.; Kanonneerboot 445 - gezagvoerder: Alix.; 1811; 763
  - Kanonneerboot 121 - gezagvoerder: M. Armand., Kanonneerboot 134 - gezagvoerder: Bridault.; 1811; 771
  - Kanonneerboot 402 - gezagvoerder: Boignet., Kanonneerboot 445 - gezagvoerder: Alix.; 1811; 769
  - Kanonneerboot 436 - gezagvoerder: A. Foucheron., Kanonneerboot 438 - gezagvoerder: Gamain.; 1811; 770
  - Kanonneerboot 121 - gezagvoerder: M. Armand., 1811; 776
  - Kanonneerboot 134 - gezagvoerder: Bridault., 1811; 777
  - Kanonneerboot 402 - gezagvoerder: Boignet., 1811; 772
  - Kanonneerboot 436 - gezagvoerder: A. Foucheron., 1811; 774
  - Kanonneerboot 438 - gezagvoerder: Gamain., 1811; 775
  - Kanonneerboot 445 - gezagvoerder: Alix., 1811; 773
  - Brik Ferreter - gezagvoerder: F. Coertzen, 1811; 537
  - Chaloupe Kanonneerboot 30 - gezagvoerder: J.M. Bled, 1811; 538
  - Kanonneerboot 32 - gezagvoerder: J.L. Sevene, 1811; 539
  - Kanonneerboot 102 - gezagvoerder: Painchaud., 1811; 540
  - Kanonneerboot 131 - gezagvoerder: J.J. Abeille., 1811; 541
  - Kanonneerboot 137 - gezagvoerder: Lesot., 1811; 542
  - Kanonneerboot 205 - gezagvoerder: Lesot., 1811; 543
  - Kanonneerboot 310 - gezagvoerder: J.B. Coues., 1811; 544
  - Kanonneerboot 37 - gezagvoerder: H. Nannink., 1811; 551
  - Kanonneerboot 112 - gezagvoerder: Houssous., 1811; 550
  - Kanonneerboot 216 - gezagvoerder: J. Marion., 1811; 549
  - Kanonneerboot 229 - gezagvoerder: P. Godefroi., 1811; 548
  - Kanonneerboot 269 - gezagvoerder: T. Happei., 1811; 547
  - Kanonneerboot 295 - gezagvoerder: L.F. Roger., 1811; 546
  - Kanonneerboot 299 - gezagvoerder: G. Lachevre., 1811; 545
  - Kanonneerboot 110 - gezagvoerder: H.M. Dibbets., 1811; 553
  - Kanonneerboot 112 - gezagvoerder: P. Ziervogel, 1811; 555
  - Kanonneerboot 114 of 115, 1811; 557
  - Kanonneerboot 116 - gezagvoerder: E.N. Arends, 1811; 552
  - Kanonneerboot 120 - gezagvoerder: F.G.J. van Hoorn., 1811; 554
  - Equipagelijst kanonneerboten 112, 114, 115, 116, 120 en 122, 1811; 556
    Betreft de schepen:
    Kanonneerboot 112, nader 126 - gezagvoerder: P. Ziervogel.
    Kanonneerboot 114 - gezagvoerder: T. Hansen.
    Kanonneerboot 115 - gezagvoerder: J.A. Besier.
    Kanonneerboot 116 - gezagvoerder: E.N. Arends.
    Kanonneerboot 120 - gezagvoerder: F.G.J. van Hoorn.
    Kanonneerboot 122 - gezagvoerder: J.P. van Heert.
  - Equipagelijsten Kanonneerboten 1-4, eskader onder commando van P.R. Cantzlaar, 1811; 558
    Kanonneerboot 1 - gezagvoerder: H. Smit.
    Kanonneerboot 2 - gezagvoerder: F.H. Momma.
    Kanonneerboot 3 - gezagvoerder: J. Ruitermans.
    Kanonneerboot 4 - gezagvoerder: J.A. van de Putten.
  - Scheepsrol Kanonneerboten 1-4, eskader onder commando van P.R.. Cantzlaar, 1811; 559
  - Galetten Eversen en Tjerk Hidde de Vries - gezagvoerder: M. Sai, 1811; 560
  - Kanonneerboot 30 - gezagvoerder: G.P. Constantin, 1811; 561
  - Hijena - gezagvoerder: Wilaumez en P.R. Cantzlaar; Bureaurol, 1811; 562
  - Hijena - gezagvoerder: Wilaumez en P.R. Cantzlaar; Scheepsrol, 1811; 563
  - Brik Ferreter - gezagvoerder C.G. Everts, 1811; 564
  - De Haaij - gezagvoerder: J. Sloterdijk, 1811; 565
  - Kanonneerboot 52 - gezagvoerder: B.C. Olivier, 1811; 566
  - Kanonneerboot 29 - gezagvoerder: A. Louvet en B. Gabet, 1811; 567
  - Equipagelijst van het 4e escadrille, 1811; 568
    Betreft schepen
    Kanonneerboot 29 - gezagvoerder: A. Louvet.
    Kanonneerboot 29 - gezagvoerder: B. Gabet.
    Kanonneerboot 30 - gezagvoerder: G.P. Constantin.
    Kanonneerboot 52 - gezagvoerder: B.C. Olivier.
    Kanonneerboot 69 - gezagvoerder: J. Stellemans.
  - De Brakel - gezagvoerder: J.L. Berghuis, scheepsrol, 1811; 569
  - De Brakel - gezagvoerder: J.L. Berghuis, bureaurol, 1811; 571
  - Expedition - gezagvoerder: A.A. Franken, scheepsrol, 1811; 570
  - Expedition - gezagvoerder: A.A. Franken, bureaurol, 1811; 572
  - De Haaij - gezagvoerder: J. Sloterdijk, 1811; 573
  - Equipagelijst van diverse schepen, 1811; 574
    Betreft de schepen
    De Haaij - gezagvoerder: J. Sloterdijk.
    De Brakel - gezagvoerder: J.L. Berghuis.
    Expedition - gezagvoerder: A.A. Franken.
    Kanonneerboot 111 - gezagvoerder: M.L. van der Loef.
    Kanonneerboot 116 - gezagvoerder: J.J. Durlen.
    Kanonneerboot 117 - gezagvoerder: A. Coeymans.
    Kanonneerboot 118 - gezagvoerder: De Beyer Tengbergen.
    Kanonneerboot 119 - gezagvoerder: J.F. Gericke.
  - Expedition - gezagvoerder: A.A. Franken, 1811; 575
  - Kanonneerboot 116 - gezagvoerder: J.J. Durlen, 1811; 576
  - Kanonneerboot 115 - gezagvoerder: J.A. Besier, 1811; 577
  - Kanonneerboot 122 - gezagvoerder: J.P. van Heert, 1811; 578
  - Kanonneerboot 119 - gezagvoerder: J.F. Gericke, 1811; 579
  - De Haaij - gezagvoerder: J. Sloterdijk, 1811; 580
  - Kanonneerboot 179 - gezagvoerder: J. Boom, 1811; 581
  - De Brakel - gezagvoerder: J.L. Berghuis, 1811; 582
  - Genie - gezagvoerder: J.A. Grave, scheepsrol, 1811; 583
  - Kanonneerboot 112 - gezagvoerder: A. Zoetemans., Kanonneerboot 120 - gezagvoerder: de Graaf.; 1811; 584-586
    - Kanonneerboot 114 - gezagvoerder: T. Hansen., 1811; 584
    - Kanonneerboot 110 - gezagvoerder: H.M. Dibbetz., 1811; 585
    - Genie - gezagvoerder: J.A. Grave, bureaurol, 1811; 586
  - Kanonneerboot 36 - gezagvoerder: Paisant., 1811; 586A
  - Evertsen - gezagvoerder: J. van Maaren., Tjerk Hiddes de Vries - gezagvoerder: J. van Maaren.; Kanonneerboot 5 - gezagvoerder: J. van Maaren.; Adviesjagt Texel no. 7 - gezagvoerder: J. van Maaren.; Reijnst - gezagvoerder: J. van Maaren.; Staghouwer - gezagvoerder: J. van Maaren.; Gijzel - gezagvoerder: J. van Maaren.; Liefde - gezagvoerder: J. van Maaren.; Heemskerk - gezagvoerder: J. van Maaren.; Vos - gezagvoerder: J. van Maaren.; Kever - gezagvoerder: J. van Maaren.; 1812; 587-591
    - Bestanddeel 1, 587
    - Bestanddeel 2, 588
    - Bestanddeel 3, 589
    - Bestanddeel 4, 590
    - Bestanddeel 5, 591
  - De Ruiter, - gezagvoerder: P. Willaumes., 1812; 592
  - Maas - gezagvoerder: Crocet Deshauteur., 1812; 593
  - Joan de Witt - gezagvoerder: J.M. Polders., 1812; 594
  - Joan de Witt - gezagvoerder: J.M. Polders., 1812; 595
  - Ferreter - gezagvoerder: F. Coertzen., 1812; 596
  - Lijnx - gezagvoerder: H.M. Dibbetz., 1812; 597
  - Zoutman - gezagvoerder: H.A. Rijsterborgh., 1812; 598
  - Zoutman - gezagvoerder: H.A. Rijsterborgh., 1812; 599
  - Kanonneerboot 8 - gezagvoerder: B. Houssois., Kanonneerboot 30 - gezagvoerder: E. Dufraijer.; Kanonneerboot 32 - gezagvoerder: J.M. Bled.; Kanonneerboot 37 - gezagvoerder: P. Viellard.; Kanonneerboot 102 - gezagvoerder: Painchaud.; Kanonneerboot 108 - gezagvoerder: Evrard.; Kanonneerboot 110 - gezagvoerder: P.A. Viellard.; Kanonneerboot 112 - gezagvoerder: Blancheton.; Kanonneerboot 126 - gezagvoerder: F. Godefroi.; Kanonneerboot 152 - gezagvoerder: H. le Roux.; Kanonneerboot 205 - gezagvoerder: Constantin.; Kanonneerboot 238 - gezagvoerder: F. Bourdon.; Kanonneerboot 269 - gezagvoerder: P. Happeij.; Kanonneerboot 283 - gezagvoerder: J.C. Daguenet.; Kanonneerboot 303 - gezagvoerder: L.P. Vaillin.; Kanonneerboot 309 - gezagvoerder: du Quesnil.; Kanonneerboot 310 - gezagvoerder: C. Duchesne.; Kanonneerboot 317 - gezagvoerder: D. Duquesnil.; Kanonneerboot 328 - gezagvoerder: J. le Vaillin.; 1812; 600
  - Kanonneerboot 110 - gezagvoerder: J. Justman., Kanonneerboot 114 - gezagvoerder: le Jeune en de Roos.; Kanonneerboot 120 - gezagvoerder: G. Tichelman.; 1812; 601